臺灣高等法院高雄分院刑事裁定　　　　 100年度毒抗字第96號
抗　告　人
即　被　告　廖淑萍
上列抗告人因聲請觀察勒戒案件，不服臺灣高雄地方法院中華民
國100 年6 月28日裁定（100 年度毒聲字第642 號），提起抗告
，本院裁定如下：
    主  文
抗告駁回。
    理  由
一、本件抗告意旨略以：抗告人即被告廖淑萍於案發前就已至高
    雄長庚醫院接受美砂硐（按即美沙冬）替代療法戒除毒癮，
    而本件驗尿報告結果雖顯示第一級、第二級毒品之陽性反應
    ，然其或許係被告服用美砂硐替代療法之藥品所致，故被告
    就此檢驗報告自存有疑義；又被告直今仍至高雄長庚醫院接
    受美砂硐替代療法以戒除毒癮，懇請能給予被告一次改過自
    新之機會，便於繼續完成替代療法之療程。為此提起抗告，
    請撤銷原裁定更為適法之裁定等語。
二、按犯毒品危害防制條例第10條之罪者，檢察官應聲請法院裁
    定，令被告入勒戒處所觀察、勒戒，其期間不得逾2 月，同
    條例第20條第1 項定有明文。
三、經查，本件被告廖淑萍於民國100 年3 月13日晚上11時30分
    許及3 月15日晚上7 時20分許之回溯72小時內，在高雄市前
    金區○○○路45號洪榮君之住處內，施用第一級毒品海洛因
    、第二級毒品甲基安非他命各一次之事實，業據其於警詢時
    供承不諱在案（見警卷第2-4 頁），而其經警採集之尿液並
    驗出有海洛因經人體代謝後之嗎啡陽性反應及甲基安非他命
    陽性反應等情，亦有高雄市立凱旋醫院濫用藥物尿液檢驗報
    告1 份在卷可稽（見警卷第21頁），足見被告前揭自白，與
    事實相符，堪以採信。至被告雖對該檢驗報告所呈現之毒品
    陽性反應存疑，辯稱可能係其前所接受美砂硐替代療法時，
    服用藥物所致云云。惟查，經行政院衛生署認可之檢驗機構
    採用氣相層析質譜儀（ＧＣ＼ＭＳ）分析法，以氣相層析質
    譜儀分析法進行確認檢驗者，均不致產生偽陽性反應。而毒
    品施用後於尿液、血液中可檢出之最大時限，與施用劑量、
    施用頻率、施用方法、施用者飲水量多寡、個人體質、代謝
    情況、檢體收集時間點及所用檢測方法之靈敏度等因素有關
    ，因個案而異。依據Clarke`s Isolationand Identifictio
    n of Drugs 第二版記載，一般於尿液中可檢出之最大時限，
    安非他命為1 至4 天、甲基安非他命為1 至5 天（行政院衛
    生署管制藥品管理局92年7 月23日管檢字第0920005609號函
    足資稽考）。本件送驗之尿液係被告所親自簽封無訛，且當
    時被告亦明確供稱除服用「消炎藥」外，並未服用其他藥物
    ，復未曾陳明於該期間有前往醫院接受美砂硐替代療法等情
    ，有其警詢筆錄在卷可憑（見警卷第4 頁），而該尿液係經
    高雄市立凱旋醫院依據酵素免疫分析法ＥＩＡ為初步檢驗、
    並以氣相層析質譜儀法（ＧＣ＼ＭＳ）確認檢驗結果，確呈
    嗎啡、甲基安非他命陽性反應，其中嗎啡檢出濃度為16902n
    g/ml、甲基安非他命檢出濃度為23033ng/ml，有該醫院 100
    年5 月12日濫用藥物尿液檢驗報告1 紙在卷可證（見警卷第
    21頁）。是由前開函覆可知，本件已可排除偽陽性反應產生
    之可能，且被告尿液中亦未檢驗出進行美砂硐替代療法所服
    用之其他藥物反應，足認被告所辯，顯不足採信。是本件被
    告於上開時、地施用第一級毒品海洛因、第二級毒品甲基安
    非他命之犯行，應堪認定。又被告固曾於87年間因違反當時
    之麻醉藥品管理條例而執行觀察勒戒，惟嗣後因法律之修正
    而經原審判決免刑在案，此後即未曾再依修正後之毒品危害
    防制條例規定令入觀察、勒戒乙節，亦有臺灣高等法院被告
    前案紀錄表1 份在卷可參（見本院卷第8 頁、第10頁）。從
    而，揆諸前揭規定，自應由檢察官聲請法院裁定，令被告入
    勒戒處所觀察、勒戒。
四、綜上所述，被告確有施用第一級毒品海洛因及第二級毒品甲
    基安非他命之犯行，既如上述。是原審依毒品危害防制條例
    第20條第1 項，裁定被告施用第一級及第二級毒品，令入勒
    戒處所觀察、勒戒，其期間不得逾2 月，經核尚無不合。被
    告執前揭情詞提起抗告，指摘原裁定不當，為無理由，應予
    駁回。
據上論斷，應依刑事訴訟法第412 條，裁定如主文。
中    華    民    國   100    年    8     月    31    日
              刑事第三庭    審判長法  官  莊崑山
                                  法  官  張意聰
                                  法  官  莊松泉
以上正本證明與原本無異。
本裁定不得再抗告。
中    華    民    國   100    年    8     月    31    日
                                  書記官  葉淑華